【裁判字號】    92,毒抗,24
【裁判日期】    920721
【裁判案由】    聲請強制戒治
【裁判全文】
臺灣高等法院花蓮分院刑事裁定            九十二年度毒抗字第二四號
    抗告人即被告  甲○○
右列抗告人因聲請強制戒治案件，不服臺灣花蓮地方法院九十二年度毒聲字第二六二
號中華民國九十二年五月二十六日第一審裁定，提起抗告，本院裁定如左：
    主  文
抗告駁回。
    理  由
一、本件原審法院以抗告人即被告甲○○前因施用第二級毒品安非他命案件，經該院
    裁定令入台灣花蓮看守所施以觀察勒戒後，認無繼續施用傾向，於八十七年七月
    十五日以八十七年度少連易字第一０號判決免刑。其復於八十九年十一月中旬某
    日起至同年十二月十五日下午三時四十分止連續在其住處施用第二級毒品安非他
    命多次，經觀察、勒戒後，均認有繼續施用毒品之傾向，由原審法院檢察署檢察
    官聲請簡易判決處刑，於九十年八月二十日，經該院以九十年度花簡字第六七號
    判決，處有期徒刑六月，如易科罰金以三百元折算一日確定。猶不知悛悔，復於
    九一年十二月二十九日凌晨二時許，在花蓮縣吉安鄉某不詳處施用第二級毒品安
    非他命一次，為警於同年月三十日晚上九時三十分許在花蓮縣吉安鄉○○村○○
    ○○○街路口查獲之事實，業經被告自白不諱。其為警查獲時，所採尿液經送慈
    濟大學濫用藥物檢驗中心檢驗結果，呈甲基安非他命陽性反應，有檢驗總表一份
    附卷可稽，復有決決書、不起訴處分書及刑案資料查註紀錄表在卷可參。被告三
    犯毒品危害防制條例第十條第二項之施用第二級毒品罪，事證明確，因認檢察官
    依同條例第二十條第三項但書規定，聲請裁定先令入戒治處所施以強制戒治，核
    無不合，因而諭知令被告入戒治處所施以強制戒治一年，並無不當。
二、抗告意旨以訊問員警故意羅織罪名，且採集之尿液並非伊親自封存，亦未告知標
    籤係用以封存尿液之用，而係告以要封存槍枝之用云云指摘原裁定不當。惟查被
    告於警訊時已坦承犯行，訊問之警員於筆錄上記明採尿之時間為九十一年十二月
    三十日廿三時四十分，其下由被告簽名並捺指紋（另亦製作列管毒品人口尿液檢
    體採集送驗紀錄表，亦有被告簽名及捺指紋），有上開筆錄及紀錄表在卷可稽，
    上述紀錄表已載明「毒品人口簽名」自非用以封存列管槍枝之用（被告另犯槍砲
    條例之罪），何況經本院向檢察官調取本案警訊錄音帶勘驗結果，筆錄內容均與
    警訊筆錄相同，員警並無不當訊問，亦無被告駁斥筆錄不對之聲音，被告自行坦
    承犯行，有勘驗筆錄在卷可稽，抗告意旨所指，自無可採。本件抗告，並無理由
    ，應予駁回。
三、據上論結，應依刑事訴訟法第四百十二條，裁定如主文。
中      華      民      國      九十二    年     七     月     廿一     日
                                    審判長法官  謝  志  揚
                                          法官  陳  淑  媛
                                          法官  莊  謙  崇
右正本證明與原本無異。
本件不得抗告。
                                        書記官  林  明  智
中      華      民      國      九十二    年     七     月     廿一     日


司法院資訊處製作；財團法人民間司法改革基金會備份。
